臺灣彰化地方法院刑事判決
110年度易字第549號
公  訴  人  臺灣彰化地方檢察署檢察官
被      告  柯仁偉



上列被告因竊盜等案件，經檢察官提起公訴（110年偵字第3925
、4767、4782、5320、5776、6149號），本院判決如下：
    主    文
柯仁偉犯如附表一所示之罪，各處如附表一主文欄所示之刑。應
執行有期徒刑壹年貳月，如易科罰金，以新臺幣壹仟元折算壹日
。
未扣案之犯罪所得如附表二所示之現金600元及菜刀壹把、電鍋
壹台等財物均沒收，於全部或一部不能沒收或不宜執行沒收時，
追徵其價額。
    事    實
一、柯仁偉曾因強盜案件，經本院以103年度訴字第348號判決判
    處有期徒刑5年2月，又因竊盜案件，經本院以102年簡字第1
    014號刑事判決有期徒刑4月（4次）、3月（3次），定應執
    行刑有期徒刑 1年2月；復因竊盜案件，經本院以102年簡字
    第1726號刑事簡易判決判處有期徒刑4月，上開竊盜等案件
    ，復經本院以103年聲字第155號刑事裁定應執行有期徒刑1
    年5月，接續入監服刑，甫於109 年9 月19日徒刑執行完畢
    。詎猶不知悔改，復基於意圖為自己不法所有之各別犯意，
    先後於附表一所示時間、地點為附表一所示之6次竊盜行為
    。
二、案經余坤樹、郭祥豐分別訴由彰化縣警察局員林分局、鹿  
    港分局報請臺灣彰化地方法院檢察署檢察官偵辦後起訴。
    理    由
一、按被告以外之人於審判外之陳述，雖不符刑事訴訟法第159
    條之1 至第159 條之4 之規定，而經當事人於審判程式同意
    作為證據，法院審酌該言詞陳述或書面陳述作成時之情況，
    認為適當者，亦得為證據。當事人、代理人或辯護人於法院
    調查證據時，知有第159 條第1 項不得為證據之情形，而未
    於言詞辯論終結前聲明異議者，視為有前項之同意，刑事訴
    訟法第159 條之5 定有明文。查本案全部卷證，公訴人、被
    告均不爭執其證據能力，本院復衡以該等供述證據作成時之
    情況，應為適當，是可認後述所引用證據之證據能力均無疑
    義，合先敘明。
二、上揭事實，業經被告柯仁偉於本院審理中及警詢時均坦承不
    諱，核與證人即告訴人余坤樹、郭祥豐及被害人陳芬蘭、 
    陳金爐、趙漢昇、陳美霞、李清源於警詢證述內容相符，復
    有贓物認領保管單、被告棄置地點及贓物照片、監視錄影器
    翻拍照片等附卷可以佐證，足認被告前揭任意性之自白與事
    實相符。綜上各情，本案事證明確，被告上開竊盜6 次犯行
    ，堪予認定，應依法論罪科刑。
三、論罪科刑：
　　核被告就附表一㈠至㈥所為，均係犯刑法第320 條第1 項之 
    竊盜既遂罪；又被告所犯上開6 罪，被害人不同、犯意各別
    、行為互異，應分論併罰之。又被告有事實欄所載之前科情
    形，有被告之臺灣高等法院被告前案紀錄表及臺灣彰化地方
    法院檢察署刑案資料查註紀錄表各1 份附卷可參，其於受有
    期徒刑之執行完畢後，其受有期徒刑之執行完畢後，5 年內
    故意再犯本案有期徒刑以上之6罪，均累犯，而本案與前案
    竊盜間之罪質、侵害法益完全相同，依司法院釋字第775 號
    解釋意旨，足見其對刑罰反應力薄弱，兼衡其前、後案之犯
    罪情節均為侵害財產法益之竊盜案，認本案依累犯規定對被
    告加重其刑，並無其所受刑罰超過所應負擔罪責而致其人身
    自由因此遭受過苛之侵害情事，認有依刑法第47條第1 項之
    規定加重其刑之必要。
四、再被告柯仁偉於偵查犯罪職權之機關或個人尚未發覺其涉及
    附表一編號3所示竊盜犯行前，其主動向員警坦認有竊盜犯
    行而自首，且表示願意接受裁判等情，已據被告供述在卷，
    並 有被告之警詢筆錄在卷可考，爰依刑法第62條前段之規 
    定，得減輕其刑（依法先加後減）。
五、被告有竊盜等前科紀錄，素行不佳，且其正值壯年，不思以
    正當方式賺取所需，任意竊取他人物品，並將所竊取告訴人
    郭祥豐所有現金，與其他被害人李清源的菜刀、電鍋等物，
    造成被害人財物之損害，顯然欠缺法治觀念，自我控制能力
    欠缺，危害社會治安甚鉅，實應從重量刑，惟念及其犯罪後
    坦承犯行，而被害人陳芬蘭、 陳金爐、趙漢昇及陳美霞、
    李清源珠等人遭竊之財物大部分價值不高等一切情狀，分別
    量處如主文所示之刑，併諭知易科罰金之折算標準，並定其
    應執行之刑及諭知易科罰金之折算標準。
六、沒收部分
    按犯罪所得，屬於犯罪行為人者，沒收之；前2 項之沒收，
    於全部或一部不能沒收或不宜執行沒收時，追徵其價額；第
    1 項及第2 項之犯罪所得，包括違法行為所得、其變得之物
    或財產上利益及其孳息；犯罪所得已實際合法發還被害人者
    ，不予宣告沒收或追徵，刑法第38條之1 第1 項前段、第3
    項、第4 項、第5 項分別定有明文。經查：
㈠、被告竊取告告訴人郭豐祥所有之現金3800元、被害人陳芬蘭
    所有現金600元、趙漢昇及陳美霞所有之拖鞋、布鞋各1雙，
    以及被害人李清源所有菜刀1把、電鍋1個、沙拉油1罐、雞
    蛋10顆及沙拉醬1罐等財物，均為被告之犯罪所得，且均未
    扣案，應各依刑法第38條之1 第1 項前段宣告沒收，並依同
    條第3項規定，諭知於全部或一部不能沒收或不宜執行沒收
    時，追徵其價額。
㈡、至於被告竊取告訴人余坤樹所有之手推車1 台、告訴人郭豐
    祥所有之現金34000元、被害人陳金爐所有之布鞋1雙等財物
    ，業已發還，有告訴人余坤樹及郭豐祥、被害人陳金爐警詢
    筆錄及贓物認領保管單3 張在卷可按，既已合法發還被害人
    ，依刑法38條之1 第5 項，均不予宣告沒收。
據上論斷，應依刑事訴訟法第273條之1、第299 條第1 項前段，
刑法第320 條第1 項、第47條第1項、第41條第1 項、第8 項、
第51條第5 款、第38條之1 第1 項前段、第3 項、第62條前段，
刑法施行法第1 條之1 第1 項、第2 項前段，判決如主文。
本案經檢察官吳皓偉到庭執行職務。
中　　華　　民　　國　　110 　年　  11 　 月　  8 　　日
                  刑事第七庭    法  官  鮑慧忠
以上正本證明與原本無異。
如不服本判決應於收受判決後20日內向本院提出上訴書狀，並應
敘述具體理由。其未敘述上訴理由者，應於上訴期間屆滿後20日
內向本院補提理由書( 均須按他造當事人之人數附繕本) 「切勿
逕送上級法院」。
中　　華　　民　　國　　110 　年　　11 　　月　 8   　日
                                書記官   謝儀潔
　　　　　　　　　　　　　　　　
附錄犯罪科刑法條：
中華民國刑法第320條
（普通竊盜罪、竊佔罪）
竊盜罪，處 5  年以下有期徒刑、拘役或 5 百元以下罰金。
意圖為自己或第三人不法之利益，而竊佔他人之不動產者，依前
項之規定處斷。
前二項之未遂犯罰之。 
。
附表一
編號 被害人    時間(民國） 地點 手法及損失財物 主          文   1 余坤樹 109年11月24日凌晨5時5分 彰化縣○○市○○路000號前 徒手竊取余坤樹放置該處之手推車1部(價值約3000元) 柯仁偉犯竊盜罪，累犯，處有期徒刑參月，如易科罰金、以新臺幣壹仟元仟折算壹日。  2 陳芬蘭 110年3月3日21時25分許 彰化縣○○市○○路000號「阿呆滷味店」 徒手竊取陳芬蘭放置該店內抽屜處之現金600元 柯仁偉犯竊盜罪，累犯，處有期徒刑參月，如易科罰金、以新臺幣壹仟元仟折算壹日。  3 陳金爐 110年3月17日12時56分許 彰化縣○○市○○路000巷0號旁 徒手竊取陳金爐放置該處之布鞋1雙(價值500元) 柯仁偉犯竊盜罪，累犯，處有期徒刑貳月，如易科罰金、以新臺幣壹仟元仟折算壹日。  4 趙漢昇 陳美霞 110年3月18日20時49分許 彰化縣○○鄉○○路00巷00號前 徒手竊取趙漢昇、陳美霞置住家門前之拖鞋、布鞋各1雙(價值共約5、600元) 柯仁偉犯竊盜罪，累犯，處有期徒刑參月，如易科罰金、以新臺幣壹仟元仟，折算壹日  5 李清源 110年2月26日凌晨0時40分許 彰化縣○○鄉○○街000號「阿林肉羹店」 徒手竊取李清源置於店外攤位上之菜刀1把、電鍋1個、沙拉油1罐、雞蛋10顆及沙拉醬1罐(價值約新台幣6000元) 柯仁偉犯竊盜罪，累犯，處有期徒刑參月，如易科罰金、以新臺幣壹仟元仟折算壹日。  6 郭祥豐 110年3月28日7時17分許 彰化縣○○市○○路000號小吃店內 徒手竊取余坤樹放置該處背包內之現金37800元 柯仁偉犯竊盜罪，累犯，處有期徒刑肆月，如易科罰金、以新臺幣壹仟元仟折算壹日。 

附表二
　　　　　　　　　　　　　　　　
編號 犯罪所得 1 現金600元（即附表一編號2所示之物） 2 拖鞋、布鞋各壹雙（價值約5、6百元）（即附表一編號4所示之物 3 菜刀1把、電鍋1個、沙拉油1罐、雞蛋10顆及沙拉醬1罐（價值約6000元）（即附表一編號5所示之物） 4 現金3800元（即附表一編號6所示之物）